# 求助，被审计客户从清算转为正常经营报告如何披露

提问人：snowcloud2020 时间：2023-03-11 21:16:46
被审计单位应母公司要求停止经营，于 2021 年 9 月份成立了清算小组，想将公司注销。 2022 年 8 月改变决定，想将其股权转让，于是转为正常经营。这种情况 2021 年度和 2022 年度的审计报告与一般的年审报告有何区别?

回答人：chenyiwei
2021 年度的报表，因当时已进入清算期，故以非持续经营急促编制，包括依据该基础对资产、负债的账面价值进行调整。
2022 年度母公司改变意图，应考虑在此情况下被审计单位有无恢复持续经营的实际能力和具体计划，谨慎考虑能否恢复按持续经营基础编制报表。如可以的，则相应变更编制基础。对于编制基础变更的理由应充分披露。

提问人：snowcloud2020 时间：2023-03-17 11:26:40
@chenyiwei 2022 年度报告的利润表要不要区分清算期和正常经营期间，另外在报告中是不是添加“强调事项段”说明企业从清算转为正常经营

回答人：chenyiwei
可以这样处理。